【裁判字號】    89,交易,52
【裁判日期】    891227
【裁判案由】    過失傷害
【裁判全文】
臺灣臺東地方法院刑事判決                          八十九年度交易字第五二號
    公  訴  人  臺灣台東地方法院檢察署檢察官
    被      告  甲○○
右列被告因過失傷害案件，經檢察官提起公訴 (八十八年度偵字第三一三五號)，本
院判決如左：
    主  文
甲○○過失傷害人，處拘役伍拾玖日，如易科罰金，以佰元折算壹日。
    事  實
一甲○○於民國八十八年六月十三日九時五十分許，在臺東市○○路臺東高商前對面
  車道（即往杭州街方向）旁，駕駛車牌號碼：Ｋ三─九○七九號自小客車，欲行起
  駛，在應注意汽車由道路線旁起駛入行進道路內，須確知後方無來車，方得將車駛
  進該道路內，而依當時天候、路狀、視野等客觀情形，並無不能注意之情事，其竟
  疏於注意，貿然自路旁駛入車道內，適乙○○○騎乘ＰＲＪ—五六號重型機車沿正
  氣路自後駛來，見狀煞車不及，兩車輛擦撞，致乙○○○人車倒地，受有右股骨脛
  骨折等傷害。
二案經乙○○○訴請臺東縣警察局臺東分局報請台灣台東地方法院檢察署檢察官偵查
  起訴。
    理  由
一上述犯罪事實認定的依據有：
  (一)被害人乙○○○從警訊至本院審理中指證：被告甲○○於上述時間、地點駕車停
    靠路邊，未注意後方來車，貿然切入車道，至她閃避不及發生擦撞，她人車倒地
    ，受有傷害。
  (二)被害人受傷之情狀，有其提出之行政院國軍退除役官兵輔導委員會台北榮民總醫
    院門診診斷證明書一紙附卷可證明。
  (三)依台東縣警察局道路交通事故調查報告表一紙及現場照片觀察可知：被害人乙○
    ○○所騎乘前開機車之煞車痕，呈直線（東北向）而末端偏北向滑走、告訴人機
    車右前方有擦損、被告左後照鏡擦損並向前彎。以此現場跡證研判，事故發生的
    經過，應是被害人乙○○○騎乘機車前行時，發覺車前有突發狀況即被告將車由
    路旁駛入車道內，緊急煞車並向左閃避所形成，經本院送請台灣省車輛行車事故
    覆議鑑定委員會鑑定之結果，亦同此看法，有該委員會八十九年十一月十三日府
    覆議字第八九一八二八號函附卷可參照。
  (四)被告甲○○固坦承於上述時間、地點與告訴人乙○○○擦撞，但否認有過失行為
    ，辯稱：當日她並未停車於路旁，因被告乙○○○機車與她行車方向相同，乙○
    ○○傷勢乃肇因其欲超車而不慎倒地所致，責任不在她，但從上述現場跡證所示
    ，明顯可知其辯解與事實不符。
  (五)按道路交通管理處罰條例第四十五條第十款規定反面解釋，汽車駕駛人，起駛前
    ，應讓行進中之車輛優先通行。被告甲○○駕駛上開車輛由路旁駛入該車道內時
    ，應注意並確知同向後方無來車時，方能駛入該車道且依其當時狀況，亦非不能
    注意，竟疏注意，致告訴人煞車不及倒地受傷，故被告確有過失。且其過失行為
    與被害人之傷害有因果關係。
  綜上所述，本件證據清楚明確，被告犯行足以認定。
二被告所犯的罪名為，刑法第二百八十四條第一項前段過失傷害罪。爰審酌被告之過
  失程度、所生之危害、肇事後之態度及被告尚未與被害人為民事和解賠償等一切情
  狀，量處如主文所示之刑，並諭知易科罰金折算之標準，以示懲儆。
據上論斷，應依刑事訴訟法第二百九十九條第一項前段，刑法第二百八十四條第一項
前段、第四十一條，罰金罰鍰提高標準條例第一條前段、第二條，判決如主文。
中    華    民    國      八十九      年    十二      月      二十七    日
                                  臺灣臺東地方法院刑事庭
                                          法  官 黃 堯 讚
右正本證明與原本無異。
如不服本判決，應於判決送達後十日內向本院提出上訴狀。（須附繕本）
「切勿逕送上級法院」
                                          書記官 潘 正 苓
中    華    民    國      八十九      年    十二      月      二十七    日
附錄
刑法第二百八十四條第一項
因過失傷害人者，處六月以下有期徒刑、拘役或五百元以下罰金。致重傷者，處一年
以下有期徒刑、拘役或五百元下罰金。


司法院資訊處製作；財團法人民間司法改革基金會備份。
